# 请教陈版主，关于母子公司之间的资金拆借的问题

提问人：yihaoshanghai 时间：2016-09-06 16:26:25
请教陈版主： 某上市公司与下属全资子公司之间的资金拆借行为，是否一定要计提利息？可以免费拆借吗？有什么相关规定可以参考吗？谢谢！

回答人：chenyiwei
1 、从会计核算角度，是否应确认利息支出的问题，请参考《瑞华研究 2010 ～ 2014 汇编》之“问题4-1-10（母子公司之间的无息或低息贷款在双方各自个别财务报表中的处理）”。
2 、如果不计提利息，则应至少关注以下两方面的风险： （ 1 ）税务方面：被税务机关要求进行关联交易特别纳税调整的风险；
（ 2 ）证券监管方面：如果该子公司是非全资子公司，可能存在上市公司利用不公允的关联交易对少数股东进行利益输送的风险。